臺灣屏東地方法院刑事判決　　　　　　　　　　　　九十三年度交簡上字第五八號
　　公　訴　人　臺灣屏東地方法院檢察署檢察官
　　上　訴　人
　　即　被　告　甲○○
右列上訴人即被告因公共危險案件，不服台灣屏東地方法院九十三年度交簡字第七一
九號中華民國九十三年十月十四日第一審簡易判決（聲請簡易判決處刑案號九十三年
度偵字第四七三四號），提起上訴，本院管轄之第二審合議庭判決如左：
    主  文
上訴駁回。
甲○○緩刑參年。
    事  實
一、甲○○於民國九十三年九月一日下午二時許起至二時二十分許止，在屏東縣屏東
 　 市○○路飲用葡萄酒一瓶，致有噁心、步履蹣跚之行為表現而達不能為安全駕駛
 　 動力交通工具之程度後，仍於同日下午二時二十分許，騎乘車號ＺＹＶ-六四八
    號輕機車，沿屏東縣屏東市○○路由北往南方向行駛。於同日下午二時三十分許
　  ，途經屏東縣屏東市○○路三０一號前時，因酒後不能安全駕駛，致疏於注意而
　  不慎與黃麗華所駕駛，沿屏東縣屏東市○○路由北往南同方向行駛於左前方之車
　  號八Ｍ-二三八三號自用小客車發生擦撞，甲○○並受傷送醫。嗣經警據報前來
 　 處理，並於同日下午三時三十九分許，在寶建醫院測得甲○○吐氣所含酒精成份
 　 為每公升一‧一九毫克，始查知上情。
二、案經屏東縣警察局屏東分局移送臺灣屏東地方法院檢察署檢察官偵查起訴。
    理  由
一、訊據被告對於右揭犯罪事實，供認不諱，核與證人黃麗華指述情節相符，復有道
    路交通事故現場圖、道路交通事故調查報告表、測試觀察紀錄表、酒精測試紀錄
    表、舉發違反道路交通管理事件通知單、寶建醫院診斷證明書各乙紙及現場照片
    十張附卷足佐。又被告呼氣所含酒精濃度高達每公升一‧一九毫克，依卷附體內
    酒精濃度與肇事率之關係對照表所示，其當時已有噁心、步履蹣跚之行為表現或
    狀態，且肇事率比未飲酒時高五十倍以上，堪認被告已達不能安全駕駛動力交通
    工具之程度。本件事證明確，被告犯行堪予認定。
二、核被告所為，係犯刑法第一百八十五條之三公共危險罪。原審依依刑事訴訟法第
    四百四十九條第一項前段、第三項、第四百五十四條第二項，刑法第一百八十五
    條之三、第四十一條第一項前段，罰金罰鍰提高標準條例第二條之規定，逕以簡
    易判決處有期徒刑三月，並諭知易科罰金之折算標準，其認事用法，均無不合，
    量刑亦屬妥適。被告上訴意旨空言指摘原審判決不當，顯無理由，應予駁回。惟
    查被告犯後已深表悔悟，其無前科，素行尚佳，有臺灣高等法院被告全國前案紀
    錄表在卷可稽，目前初出社會，亦無任何財產，有被告歸戶財產查詢清單在卷可
    證，本院斟酌上情，認其一時失慮而罹刑典，經此審判科刑，當知所警惕，信無
    再犯之虞，本件所宣告之刑以暫不執行為適當，爰諭知緩刑三年，以勵自新。
據上論斷，應依刑事訴訟法第四百五十五條之一第一項、第三項、第三百六十八條，
刑法第一百八十五條之三、第四十一條第一項前段、第七十四條第一款，罰金罰鍰提
高標準條例第二條，判決如主文。
本案經檢察官葉容芳到庭執行職務。
中      華      民      國      九十四      年    二    月        一    日
                                      臺灣屏東地方法院刑事第六庭
                                          審判長法  官  石家禎
                                                法  官  許心
                                                法  官  林家聖
右正本證明與原本無異。
不得上訴。
                                                書記官  魏慧夷
中　　　華　　　民　　　國　　九十四　　年　　　二　　　月　　　二　　　日
附錄本判決論罪科刑法條：
中華民國刑法第一百八十五條之三
服用毒品、麻醉藥品、酒類或其他相類之物，不能安全駕駛動力交通工具而駕駛者，
處一年以下有期徒刑、拘役或三萬元以下罰金。
